臺灣高等法院高雄分院刑事判決　　　　100年度上訴字第790號
上　訴　人　臺灣高雄地方法院檢察署檢察官
上　訴　人
即　被　告　　　陳冠宇
選任辯護人　　　劉啟輝　　律師
上列上訴人因被告毒品危害防制條例案件，不服臺灣高雄地方法
院100 年度訴字第44號中華民國100年4 月7日第一審判決（起訴
案號：臺灣高雄地方法院檢察署99年度偵字第5918號），提起上
訴，本院判決如下：
    主  文
上訴駁回。
    事  實
一、陳冠宇明知硝甲西泮（俗稱一粒眠）係毒品危害防制條例所
    明定之第三級毒品，未經許可不得販賣、持有，仍意圖營利
    基於販賣第三級毒品之犯意，以0000000000號行動電話為聯
    絡工具，在以下之時地，販賣第三級毒品一粒眠給藍慧恬：
  (一)藍慧恬於民國（以下同）98年10月20日21時1 分許，以其持
    用之行動電話門號0000000000號，撥打陳冠宇所持用之行動
    電話門號0000000000號，雙方約妥由陳冠宇於98年10月20日
    22時許，至藍慧恬位於高雄市苓雅區○○○路62巷20弄12之
    4 號之住處附近販賣一粒眠予藍慧恬後，陳冠宇即於雙方約
    妥之時、地，以新台幣（以下同）4700元之價格，販賣一粒
    眠300 顆予藍慧恬。
  (二)藍慧恬復於98年11月3 日20時許，搭乘由不知情之李政道所
    駕駛之ZW-4680 號自小客車至高雄市○○區○○路與重上路
    口之公共停車場附近，並以其持用之行動電話門號00000000
    00號，撥打陳冠宇所持用之行動電話門號0000000000號電話
    ，雙方約妥在該停車場附近交易毒品一粒眠700 顆後，藍慧
    恬於同日21時許，下車步行至陳冠宇亦停在上開停車場之車
    號0111-MD 號自小客車，並進入該自小客車內，陳冠宇在車
    內以9300元之價格，販賣一粒眠3 包共700 顆（分別裝100
    顆、100 顆、500 顆）予藍慧恬。嗣因上開交易過程，為警
    方所全程監聽及掌握，而於二人甫交易完畢後，藍慧恬帶上
    開700 顆一粒眠回李政道車上之際，旋即向李政道上開自小
    客車攔查，陳冠宇則乘機駕車逃離現場，警察經李政道同意
    搜索其駕駛之自小客車，扣得藍慧恬甫交易而持有之一粒眠
    700 顆，及藍慧恬於同年10月20日向陳冠宇購買而剩餘之一
    粒眠2 包（分別裝26顆、5 顆）等物。
二、案經高雄市政府市警察局移送臺灣高雄地方法院檢察署檢察
    官偵查起訴。
    理  由
甲、有罪部分：
壹、證據能力部分：
一、高雄市政府警察局刑事警察大隊偵查四隊10分隊於98年11月
    3 日在高雄市○○區○○路與重上路口公共停車場搜索藍慧
    恬扣得毒品一粒眠5 包，各26顆、5 顆、100 顆、100 顆、
    500 顆、門號0000000000手機1 支之搜索、扣押筆錄各1 份
    （見警卷第30頁至第31頁），其本質上屬公務員本於職權所
    為，其正確性及可信性頗高，如有錯誤亦可請求更正，應屬
    第159 條之4 第1 款由公務員職務上所製作之紀錄或證明文
    書，應具有證據能力。
二、查獲照片10張（見警卷第35頁至第38頁），均係傳達照相當
    時現場情況，而透過照片傳達的情形與現場真實情形，在內
    容上的一致性，透過機械的正確性來加以保障。換言之，照
    片並不存在人對現實情形的知覺、記憶所經常發生的表現錯
    誤，是認照片之性質係非供述證據，並無傳聞法則之適用，
    且於此亦別無證據證明上開照片有經偽造、變造之情形，自
    有證據能力。
三、按現行刑事訴訟法關於「鑑定」之規定，除選任自然人充當
    鑑定人外，另設有囑託機關鑑定制度。依同法第198 條、第
    208 條之規定，不論鑑定人或鑑定機關、團體，固均應由法
    院、審判長、受命法官或檢察官視具體個案之需要而為選任
    、囑託，並依第206 條之規定，提出言詞或書面報告，始符
    合同法第159 條第1 項所定得作為證據之「法律有規定」之
    情形。否則所為之鑑定，仍屬傳聞證據。然於司法警察機關
    調查中之案件，為因應實務上，或因量大、或有急迫之現實
    需求，併例行性當然有鑑定之必要者，例如毒品之種類與成
    分、尿液之毒品反應，或者槍彈有無殺傷力等鑑定，基於檢
    察一體原則，得由該管檢察長對於轄區內之案件，以事前概
    括選任鑑定人或囑託鑑定機關、團體之方式，俾便轄區內之
    司法警察官、司法警察對於調查中之此類案件，得即時送請
    先前已選任之鑑定人或囑託之鑑定機關、團體實施鑑定，以
    求時效（法務部92年9 月1 日法檢字第0920035083號函參照
    ，刊載於法務部公報第312 期）。此種由檢察機關概括選任
    鑑定人或概括囑託鑑定機關、團體，再轉知司法警察官、司
    法警察於調查犯罪時參考辦理之作為，法無明文禁止，係為
    因應現行刑事訴訟法增訂傳聞法則及其例外規定之實務運作
    而為。而毒品種類、成分之鑑定，其中海洛因等第一級毒品
    部分，因有全國一致性，係概括囑託調查局負責鑑定，並由
    司法警察官、司法警察於獲案後即將所查扣之第一級毒品拍
    照、包裝、封緘及黏貼獲案毒品電腦管制條碼逕送調查局為
    鑑定，由該局輸入電腦，全程管制、集中保管送鑑毒品，而
    僅檢送鑑定通知書予送鑑機關。凡此，為法院辦案職務上所
    已知之事實。此種由司法警察官、司法警察依檢察官所概括
    選任之鑑定人或囑託鑑定機關、團體所為之鑑定結果，與檢
    察官選任或囑託為鑑定者，性質上並無差異，同具有證據能
    力（最高法院96年度臺上字第2860號判決參照）。本件扣案
    之毒品一粒眠5 包各26顆（驗後淨重4.658 公克）、5 顆（
    驗後淨重0.878 公克）、100 顆（驗後淨重18.597公克）、
    100 顆（驗後淨重18.694公克）、500 顆（驗後淨重93.14
    公克），係依上開程序規定送由高雄市立凱旋醫院鑑定，是
    高雄市立凱旋醫院於99年4 月10日高市凱醫驗字第12709 號
    濫用藥物成品檢驗鑑定書1 份（見偵卷第14頁至第15頁），
    依上揭說明，自屬「法律規定」得為證據者，有證據能力。
四、按被告以外之人於審判外之陳述，雖不符刑事訴訟法第159
    條之1 至之4 等4 條之規定，而經當事人於審判程序同意作
    為證據，法院審酌該言詞陳述或書面陳述作成時之情況，認
    為適當者，亦得為證據；又當事人、代理人或辯護人於法院
    調查證據時，知有刑事訴訟法第159 條第1 項不得為證據之
    情形，而未於言詞辯論終結前聲明異議者，視為有前項之同
    意，同法第159 條之5 定有明文。本案下列所引用之供述及
    非供述證據，業經依法踐行調查證據程序，公訴人、被告陳
    冠宇均不爭執各該證據之證據能力，且於言詞辯論終結前未
    就上開證據之證據能力聲明異議，又查無依法應排除其證據
    能力之情形，是後述所引用證據之證據能力均無疑義，依法
    自有證據能力，均得作為本案證據。
貳、實體部分：
一、訊之被告陳冠宇固坦承有使用0000000000號行動電話門號與
    藍慧恬於98年11月3 日20時許，雙方以上開行動電話聯絡並
    約在高雄市○○區○○路與重上路口之公共停車場附近見面
    等情不諱，惟矢口否認有何販賣第三級毒品一粒眠犯行，辯
    稱：未販賣第三級毒品一粒眠予藍慧恬，藍慧恬有叫我幫她
    詢問一粒眠價格，我事後駕駛車號0111-MD 號自小客車到博
    愛路與重上路之公共停車場，然後藍慧恬坐上我的車子，她
    跟我說她已經拿到一粒眠，叫我不用幫她問了云云。惟查：
（一）被告陳冠宇有使用0000000000號行動電話門號，並與藍慧
      恬於98年11月3 日20時許，雙方以0000000000號，及0000
      000000號行動電話，約在高雄市○○區○○路與重上路口
      之公共停車場附近見面，而藍慧恬亦坐上被告所駕駛之自
      小客車未久後旋即下車離去等情，此部分業據被告陳冠宇
      坦承不諱（見原審審訴字卷第29頁、本院卷第63頁背面）
      ，此部分核與證人李政道（見原審之訴字卷第20頁至第23
      頁背面），及證人即查獲本案之警員李子能（見原審訴字
      卷第51頁至第53頁）、證人藍慧恬（見原審訴字卷第67頁
      背面至第74頁）於原審審理時證述情節相符，並有高雄市
      政府警察局刑事警察大隊偵查四隊10分隊於98年11月3 日
      在高雄市○○區○○路與重上路口公共停車場搜索藍慧恬
      所乘坐之車號ZW-4680 號自小客車內扣得毒品一粒眠5 包
      ，各26顆、5 顆、100 顆、100 顆、500 顆、門號000000
      0000手機1 支之搜索、扣押筆錄各1 份（見警卷第30頁至
      第31頁）、查獲照片10張（見警卷第35頁至第38頁）可憑
      ，復有被告陳冠宇當時持用之行動電話門號0000000000與
      藍慧恬持用之行動電話門號0000000000自98年10月20日起
      至11月3 日止之監聽譯文（見原審訴字卷第29頁至第31頁
      背面）、扣案之一粒眠5 包各26顆（驗後淨重4.658 公克
      ）、5 顆（驗後淨重0.878 公克）、100 顆（驗後淨重18
      .597公克）、100 顆（驗後淨重18.694公克）、500 顆（
      驗後淨重93.14 公克），均檢出硝甲西泮三級毒品成份之
      高雄市立凱旋醫院99年4 月10日高市凱醫驗字第12709 號
      濫用藥物成品檢驗鑑定書1 份（見偵卷第14頁至第15頁）
      、台灣高雄地方法院98年聲監續字第002694號通訊監察書
      （見原審審訴字卷第47頁至第48頁）可證，此部分堪認為
      真實。
（二）又藍慧恬曾於98年10月20日21時1 分許，以其持用之行動
      電話門號0000000000號，撥打被告陳冠宇持用之行動電話
      門號0000000000號，聯絡妥購買一粒眠之時間、地點後，
      被告即於98年10月20日22時許至藍慧恬位於高雄市苓雅區
      ○○○路62巷20弄12之4 號之住處附近以4700元之價格，
      販賣一粒眠300 顆予藍慧恬，復於98年11月3 日20時許，
      搭乘由不知情之李政道所駕駛ZW-4680 號自小客車至高雄
      市○○區○○路與重上路口之公共停車場附近，並以其持
      用之行動電話門號0000000000號，撥打被告陳冠宇所持用
      之行動電話門號0000000000號電話，雙方約妥在該停車場
      附近交易毒品一粒眠700 顆後，藍慧恬於同日21時許，下
      車步行至被告車內，被告於其所駕駛之車號0111-MD 號車
      內以9300元之價格，販賣一粒眠3 包共700 顆（分別裝10
      0 顆、100 顆、500 顆）予藍慧恬之事實，業據証人藍慧
      恬於原審陳稱：我向被告購買一粒眠均是以其所持用之門
      號0000000000號行動電話撥打被告所持用之門號00000000
      00號行動電話聯絡，我於98年10月20日21時許，撥打電話
      給被告，因被告曾表示購入之一粒眠數量達1000 顆 ，才
      得以每顆14元計算售價，我乃先跟被告預約要購買1000顆
      一粒眠，但我因當時現金不夠，故於98年10月20日22時許
      ，被告至我位在高雄市苓雅區○○○路62巷20弄12 之4號
      之住處附近交易，而該次我僅向被告購入300 顆一粒眠，
      該次之交易金額，我已不記得，嗣我又於98年11 月3日打
      電話聯絡被告後，與被告交易700 顆一粒眠，該次之價金
      9300元，係以每顆14元共1000顆之金額，扣掉之前購入30
      0 顆一粒眠之差額後，計算所得之金額，我向被告購買30
      0 顆一粒眠、700 顆一粒眠均是一手交錢一手交貨，而我
      於98年11月2 日23時9 分許與被告以上開行動電話談話之
      內容所指之300 是指我10月底向被告購入之300 顆一粒眠
      ，700 是指後來在98年11月3 日被查獲之700 顆一粒眠，
      至於98年11月3 日警方所查扣我持有之一粒眠2 包（各5
      顆、26顆）係我於98年10月20日向被告購買之300 顆一粒
      眠所剩，98年11月3 日警方所查扣之一粒眠3 包（各100
      顆、100 顆、500 顆）則是我98年11月3 日向被告購買等
      語（見原審之訴字卷第68頁至第74頁）；另證人李政道於
      原審審理時亦證稱：我於98年11月3 日下午5 、6 點左右
      ，駕車至藍慧恬住處載藍慧恬，藍慧恬在車上有講電話，
      我不知道談話內容，我與藍慧恬至高雄市○○區○○路與
      從重上路旁的公共停車場時約下午7 、8 點，先到附近吃
      水餃，約晚上8 、9 點，我到我朋友車上，不清楚藍慧恬
      有無上被告車，而藍慧恬之行動電話門號是0000000000號
      等語（見原審之訴字卷第20頁至第23頁背面）；又證人李
      子能於原審審理時亦證稱：98年11月3 日時我任職於高雄
      市政府警察局刑事警察大隊偵4 隊10分隊，並參與被告、
      藍慧恬毒品案件之執行，當天係因線上執行現譯監聽被告
      （行動電話通話紀錄），有聽到藍慧恬與被告約在高雄市
      左營區○○路與重上路的公共停車場，欲向被告購買毒品
      ，我看到被告車子開進停車場後藍慧恬就到被告車上約2
      、3 分鐘，藍慧恬下車後走到李政道車上，我即上前盤查
      車內之藍慧恬，被告則因車子很快就開走，所以無法立即
      逮捕等語（見原審之訴字卷第51頁至第52 頁 ）明確；並
      有高雄市政府警察局刑事警察大隊偵查四隊10分隊於98年
      11月3 日在高雄市○○區○○路與重上路口公共停車場搜
      索藍慧恬扣得毒品一粒眠5 包，各26顆、5 顆、100 顆、
      100 顆、500 顆、門號0000000000手機1 支之搜索、扣押
      筆錄各1 份（見警卷第30頁至第31頁）；98年11月3 日查
      獲藍慧恬及李政道駕駛之車號ZW-4680 號自小客車等照片
      10張（見警卷第35頁至第38頁）足稽，可見被告陳冠宇確
      分別於98年10月20日、同年11月3 日有與藍慧恬交易第三
      級毒品一粒眠之行為。
（三）又被告陳冠宇持用之行動電話門號0000000000與藍慧恬持
      用之行動電話門號0000000000號於98年10月20日21時1 分
      2 秒之監聽譯文內容：「…（你要喝什麼酒？）你不是說
      要帶我去喝酒，你不是還欠我1 仟元嗎？（嗯，然後呢？
      ）你是說要帶我去喝酒要提早跟你講。（嗯，哦哦。）啊
      你還欠我1 仟元哦。（好啦，我等一下還你。）什麼？（
      我等一下去你家還你。）好好拜拜。（你什麼時候到家？
      ）差不多15分鐘。（我大約10點多再到你家啦）哦好拜拜
      」等語（按：括號部分為被告、未括號部分為藍慧恬，以
      下同）（見原審之訴字卷第29頁正面）、98年11月2 日23
      時9 分24秒之監聽譯文內容：「…沒錢吃飯了要借700 元
      。（嗯，700 元。）對啊。你不是說要補足嗎？（嗯，要
      晚一點呢！）晚一點是幾點？（我那天不是有還你300 ，
      你還要借700 ？）你不是說要補足1000塊比較好算嗎？（
      對啊！）你不是說要補足嗎，要不然你那邊還有多？（沒
      有了）…」等語（見原審之訴字卷第31頁正面）、98年11
      月3日19 時37分40秒之監聽譯文內容：「（喂！）你在哪
      裏我去找你好了。（我在林園）什麼？（我再過20分鐘就
      回了。）可是，哦，快一點好了，我不是跟你說急需嗎？
      （好啦。）拜拜」等語（見原審之訴字卷第31頁正面）、
      98年11月3 日20時39分35秒之監聽譯文內容：「我過來博
      愛路吃飯啊！（在那邊幹嘛？）我拿那個給人家啊！（我
      過去那邊找你還是怎樣？）你現在在哪？（我在高速公路
      啊！）要不然你過來找我好了。（什麼？）我等一下打給
      你好了。（你等一下打給我。）反正你就帶著。（哦好啦
      。）」等語（見原審之訴字卷第31頁正面）、98年11月3
      日20時57分5 秒之監聽譯文內容：「（你在左營嗎？）我
      在博愛路大魯格你過來找我。（哦好啦！）好拜拜。」等
      語（見原審之訴字卷第31頁正面）、98年11月3 日21時1
      分58秒之監聽譯文內容：「（到了呢？）我在旁邊的停車
      場。（哦！）」（見原審之訴字卷第31頁背面）、98年11
      月3 日21時3 分40秒之監聽譯文內容：「（喂就是愛情海
      這邊。）什麼愛情海啦，你過來大魯格這邊就好了，愛情
      海門口呢？」、「（喂！）也沒有啊。（我沒有看到你在
      門口啊，我在停車場的門口你沒有看到我嗎？）哦，我要
      開走了，我不要在這邊了。（愛情海呢？）我在門口又沒
      有看到車。（我沒有看到你呢。）愛情海門口我開走了。
      （我在愛情海的。）你到底要幹嘛啦。（不然我走下去了
      。）你停在那邊幹嘛啦。（沒有人家要那種啦，我現在走
      到愛情海門口。）你到麥當勞打給我好了，我不要那個。
      （我用走的呢！）你剛說愛情海，現在又在停車場裏面。
      （我在愛情海對面，我想說走過去愛情海）嗯（那我現在
      是在樓下還是怎樣？）」等語（見原審之訴字卷第31頁背
      面），並有台灣高雄地方法院98年聲監續字第002694號通
      訊監察書（見原審審訴字卷第47頁至第48頁）可稽，足見
      被告陳冠宇與藍慧恬在上開對話之內容對其2 人先前於98
      年10月20日及同年11月3 日交易一粒眠之數量、價格之優
      惠等情，均甚明確，故被告陳冠宇空言否認曾販賣一粒眠
      予藍慧恬云云，不足採信，並有在藍慧恬在李政道之車上
      當時查扣扣案之一粒眠5 包各26顆（驗後淨重4.658 公克
      ）、5 顆（驗後淨重0.878 公克）、100 顆（驗後淨重18
      .597公克）、100 顆（驗後淨重18.694公克）、500 顆（
      驗後淨重93.14 公克），亦均檢出硝甲西泮三級毒品成份
      之高雄市立凱旋醫院99年4 月10日高市凱醫驗字第12709
      號濫用藥物成品檢驗鑑定書1 份（見偵卷第14頁至第15頁
      ）可證，故被告先後2 次販賣一粒眠之事實，已足以認定
      。
（四）又被告陳冠宇於98年10月20日係以「4700元」販賣一粒眠
      300 顆予藍慧恬之事實，業據證人藍慧恬於原審陳稱：被
      告曾表示購入之一粒眠數量達1000顆，即得以每顆14元計
      算售價，我於98年10月20日向被告購入300 顆一粒眠，交
      易金額，已不記得，但我於98年11月3 日與被告交易700
      顆一粒眠，該次價金9300元係以每顆14元共1000顆之金額
      ，扣掉之前購入300 顆一粒眠之差額後，計算所得之金額
      等語（見原審之訴字卷第73頁背面至第74頁正面），足見
      被告於98年10月20日販賣一粒眠300 顆予藍慧恬之價金應
      係4700元（即100014－9300= 4700元），再由藍慧恬所
      述「差額」之情形，亦可算出被告陳冠宇與藍慧恬二人於
      98年11月3 日交易時之計算方式應係：藍慧恬98年11月3
      日向被告購買700 顆一粒眠之金額，以每顆14元計算，金
      額本應為9800元，但因藍慧恬98年10月20日向被告購買30
      0 顆一粒眠時，已給付4700元（而該300 顆如以每顆14元
      計算，應為4200元，因此產生藍慧恬所謂之「差額」，應
      即4700元減去4200元，500 元之差額）之事實，應可確認
      。故藍慧恬於98年11月3 日本應支付向被告陳冠宇購買一
      粒眠之9800元，然因扣除500 元之差額，最後於該次交易
      一粒眠時，則僅支付9300元。
（五）被告陳冠宇雖辯稱：證人藍慧恬之陳述不實在云云。惟查
      ：證人藍慧恬於原審所證述之情節，核與證人李政道（見
      原審之訴字卷第20頁至第23頁背面）、李子能（見原審之
      訴字卷第51頁至第52頁）於原審審理時之證述相符，且有
      上述之有高雄市政府警察局刑事警察大隊偵查四隊10分隊
      搜索、扣押筆錄各1 份（見警卷第30頁至第31頁）、98年
      11月3日 查獲照片10張（見警卷第35頁至第38頁）、被告
      持用之行動電話門號0000000000與藍慧恬持用之行動電話
      門號0000000000號於98年10月20日21時1 分2 秒、98年11
      月2 日23時9 分24秒、98年11月3 日19時37分40秒、98年
      11月3 日20時39分35秒、98年11月3 日20時57分5 秒、98
      年11月3 日21時3 分40秒之監聽譯文內容（見原審之訴字
      卷第29頁正面至第第31頁背面）、高雄市立凱旋醫院99年
      4 月10日高市凱醫驗字第12709 號濫用藥物成品檢驗鑑定
      書1 份（見偵卷第14頁至第15頁）可資佐證，亦核與證人
      藍慧恬上開證述向被告先後2 次購買之一粒眠之情節，並
      無齟齬，足認證人藍慧恬所述應屬實在。
（六）辯護人雖辯稱：藍慧恬證稱其於95年10月底、11月3 日向
      被告購入一粒眠300 顆、700 顆，共達1000顆係為自用，
      顯違常情云云，惟證人藍慧恬向被告購入一粒眠2 次達10
      00顆，究係何用，非屬本案調查之範圍，亦與被告是否有
      上述揭販賣第三級毒品予藍慧恬無關。又辯護人另辯稱：
      藍慧恬先後所稱向被告購入一粒眠300 顆之日期有98年10
      月底、10月30日、98年10月21日、10月20日之數種不同說
      詞，其證述前後不一，應無可採云云。惟按證人所為之供
      述證言，係由證人陳述其所親身經歷事實之內容，而證人
      均係於體驗事實後之一段期間，方於警詢或檢察官偵訊時
      為陳述，更於其後之一段期間，始於審判中接受檢、辯或
      被告之詰問，受限於人之記憶能力及言語表達能力有限，
      本難期證人於警詢或檢察官偵訊時，能鉅細無遺完全供述
      呈現其所經歷之事實內容，更無從期待其於法院審理時，
      能一字不漏完全轉述先前所證述之內容。因此，詰問規則
      方容許遇有「關於證人記憶不清之事項，為喚起其記憶所
      必要者」、「證人為與先前不符之陳述時，其先前之陳述
      」之情形時，即使為主詰問亦可實施誘導詰問（刑事訴訟
      法第166 條之1 第3 項第3 款、第6 款參照），以喚起證
      人之記憶，並為精確之言語表達。從而，經交互詰問後，
      於綜核證人歷次陳述之內容時（包括檢察官偵訊時之陳述
      、法院審理時之陳述，以及於容許警詢陳述做為證據時之
      警詢內容），自應著重於證人對於待證事實主要內容之先
      後陳述有無重大歧異，藉此以判斷其證言之證明力高低，
      不得僅因證人所供述之部分內容不確定，或於交互詰問過
      程中，就同一問題之回答有先後更正或不一致之處；或證
      人先前證述之內容，與其於交互詰問時所證述之內容未完
      全一致，即全盤否認證人證言之真實性。故證人之供述證
      言，前後雖稍有參差或互相矛盾，事實審法院非不可本於
      經驗法則，斟酌其他情形，作合理之比較，定其取捨（最
      高法院刑事判決97年台上字第96號判決意旨參照）。且證
      人之陳述如具有互補性或關連性，其陳述縱有部分前後不
      符，或相互間有所歧異，究竟何者為可採，法院仍應本其
      確信，依據經驗法則及論理法則，參酌其他補強證據予以
      綜合判斷，且應就證人之觀察力、記憶力及陳述力綜合審
      酌，以判斷其陳述之真偽。倘將證人之陳述予以割裂，單
      獨觀察、分別評價，或針對其枝節上之差異，先後詳簡之
      別，即悉予摒棄，此證據之判斷自欠缺合理性而與事理不
      侔，即與論理法則有所違背（最高法院97年度台上字第29
      84號判決參照）。經查：本件證人藍慧恬上揭證述之日期
      雖未盡一致，但不得僅因證人藍慧恬所供述之部分內容不
      確定，或有辯護人所指之枝節上之差異，或於交互詰問過
      程中，就同一問題之回答有先後更正或不一致之處，或其
      先前證述之內容，與其於交互詰問時所證述之內容未完全
      一致，即全盤否認其證言之真實性。且本案既有被告陳冠
      宇持用之行動電話門號0000000000與藍慧恬持用之行動電
      話門號0000000000於98年10月20日21時1 分2 秒之監聽譯
      文內容：「…（你要喝什麼酒？）你不是說要帶我去喝酒
      ，你不是還欠我1 仟元嗎？（嗯，然後呢？）你是說要帶
      我去喝酒要提早跟你講。（嗯，哦哦。）啊你還欠我1 仟
      元哦。（好啦，我等一下還你。）什麼？（我等一下去你
      家還你。）好好拜拜。（你什麼時候到家？）差不多15分
      鐘。（我大約10點多再到你家啦）哦好拜拜」等語（見原
      審之訴字卷第29頁正面），所稱喝酒亦係暗語，彼2 人見
      面後也確未喝酒，故顯非係喝酒，亦足以佐證並核對證人
      藍慧恬上揭證述之內容，進而確認證人藍慧恬所述其於「
      98年10月20日」向被告購入毒品一粒眠300 顆之證述，係
      屬事實無訛。
（七）辯護人又辯稱：藍慧恬先後證稱其向被告購入一粒眠300
      顆之日期之金額有4000元、購入一粒眠700 顆之金額有98
      00元、9300元等數種不同說法，非但前後矛盾，亦與其所
      述購入一粒眠300 顆之單價是18元，購入一粒眠700 顆之
      單價是14元，互核不符，其證述尚無可採云云。惟證人藍
      慧恬於原審審理時證稱：被告曾表示購入之一粒眠數量達
      1000顆，即得以每顆14元計算售價，我於98年10月20日向
      被告購入300 顆一粒眠，交易金額，已不記得，但我於98
      年11月3 日與被告交易700 顆一粒眠，該次價金9300元係
      以每顆14元共1000顆之金額，扣掉之前購入300 顆一粒眠
      之差額後，計算所得之金額等語（見原審之訴字卷第73頁
      背面至第74頁正面），依證人藍慧恬所謂「差額」之正、
      逆向計算，已可完全確定被告於98年10月20日係以「4700
      元」販賣一粒眠300 顆予藍慧恬，嗣於98年11月3 日以「
      9300元」販賣一粒眠700 顆予藍慧恬之事實，業如前述。
      依證人藍慧恬上揭證述之雖有交易金額未盡一致之情形，
      但此乃因其與被告間係有98年10月20日及11月3 日之2 次
      交易之金額互相找補所致，不能僅因證人藍慧恬於法院審
      理過程所供述之部分內容不確定，即完全否認其證言之真
      實性。
（八）又辯護人另辯稱：警方於98年11月3 日出動5 名警員，卻
      未當場攔查被告，是本案之舉證尚有不足云云。惟查：證
      人李子能於原審審理時業已證稱：警方於98年11月3 日出
      動5 名警員執行本案，其中1 台汽車負責蒐證，3 台機車
      負責跟監及執行，當時雖欲逮捕被告，但其警覺性甚高，
      交易完成後，車子很快開走，致我們無法當場逮捕被告等
      語（見原審之訴字卷第52頁），且依被告持用之行動電話
      門號0000000000與藍慧恬持用之行動電話門號0000000000
      號於98年11月3 日21時1 分58秒之監聽譯文內容：「（到
      了呢？）我在旁邊的停車場。（哦！）」（見原審之訴字
      卷第31頁背面）、98年11月3 日21時3 分40秒之監聽譯文
      內容：「（喂就是愛情海這邊。）什麼愛情海啦，你過來
      大魯格這邊就好了，愛情海門口呢？」、「（喂！）也沒
      有啊。（我沒有看到你在門口啊，我在停車場的門口你沒
      有看到我嗎？）哦，我要開走了，我不要在這邊了。（愛
      情海呢？）我在門口又沒有看到車。（我沒有看到你呢。
      ）愛情海門口我開走了。（我在愛情海的。）你到底要幹
      嘛啦。（不然我走下去了。）你停在那邊幹嘛啦。（沒有
      人家要那種啦，我現在走到愛情海門口。）你到麥當勞打
      給我好了，我不要那個。（我用走的呢！）你剛說愛情海
      ，現在又在停車場裏面。（我在愛情海對面，我想說走過
      去愛情海）嗯（那我現在是在樓下還是怎樣？）」等語（
      見原審之訴字卷第31頁背面），可見被告陳冠宇與藍慧恬
      2 人於其交易過程中，不斷變更交易地點，當時執勤之警
      員僅有5 名，自然不易同時查獲持續變動位置之被告陳冠
      宇及藍慧恬，又衡諸當時藍慧恬係步行至被告陳冠宇車內
      ，而被告陳冠宇並未下車而係於交易後，直接將車開走之
      情形，而本件執勤之警員鎖定較易逮捕且持有毒品之藍慧
      恬，亦屬合理，故辯護人上開所辯亦難為有利被告陳冠宇
      之認定。
（九）毒品之非法交易向為政府查禁森嚴且重罰不寬貸之行為，
      為一般民眾普遍認知之事，倘非有利可圖，被告絕無平白
      甘冒被查緝重罰之高度風險，而販賣毒品之理，是其販入
      之價格當較其出售之價格為低，或販入毒品之價格較換取
      其他財物之價格為低，而有從中賺取價差牟利之意圖及事
      實，應屬合理認定。又販賣毒品係違法行為，非可公然為
      之，亦無公定價格，容易分裝並增減份量，而每次買賣之
      價量，可能隨時依雙方關係深淺、資力、需求量及對行情
      之認知、來源是否充裕、販賣者是否渴求資金、查緝是否
      嚴緊、購買者被查獲時供述購買對象之可能風險之評估等
      ，因而異其標準，並機動調整，非可一概論之，是販賣毒
      品之利得除被告坦承犯行或價量俱臻明確外，委難察得其
      交易實情，然販賣者從價差或量差中牟利之方式雖異，惟
      其販賣行為在意圖營利則屬同一；從而，舉凡有償交易，
      除足以反證其確係另基於某種非圖利本意之關係外，通常
      尚難因無法查悉其販入價格，做為是否高價賣出或換取較
      高價財物之比較，諉以無營利之意思而阻卻販賣犯行之追
      訴。倘被告未因販賣上開毒品而從中牟利，當無冒險購買
      昂貴毒品及耗時費力聯繫之閒情，堪認被告上揭所為，必
      有從中賺取買賣價差牟利之事實，足徵被告陳冠宇主觀上
      確有賺取價差以為營利之不法意圖。
    綜上所述，因証人藍慧恬於98年11月3 日21時許，下車步行
    至被告陳冠宇亦停在高雄市○○區○○路、重上路口之停車
    場之車號0111-MD 號自小客車，並進入該自小客車內，向陳
    購買一粒眠3 包共700 顆（分別裝100 顆、100 顆、500 顆
    ），2 人甫交易完畢，藍慧恬帶上開700 顆一粒眠回証人李
    政道車上之際旋被警攔截查獲，並扣得藍慧恬甫交易而持有
    之一粒眠700 顆，及藍慧恬於同年10月20日向陳冠宇購買而
    剩餘之一粒眠2 包（分別裝26顆、5 顆）。查該700 顆一粒
    眠是當天所購旋被埋伏之警察攔截當場查獲扣得，此部分事
    証已甚明確。又98年10月20日被告陳冠宇有出售300 顆一粒
    眠予証人藍慧恬，除据証人藍慧恬陳述綦詳外，並有藍慧恬
    所用剩餘之一粒眠2 包（分別裝26顆、5 顆）扣案可資佐証
    ，又數量購達1000顆，即得以每顆14元計算售價，藍慧恬於
    98年10月20日向被告購入300 顆一粒眠，再加上其於98年11
    月3 日與被告陳冠宇交易700 顆一粒眠，2 次所購已達1000
    顆，所以每顆以14元計算，該第2 次700 顆之價格原應為98
    00元，扣掉之前第1 次所購之300 顆一粒眠之差額（500 元
    ）後，計算所得金額為9300元，而98年11月2 日晚藍慧恬是
    交付9300元予被告，足見藍慧恬確有第1 次之購買，才有扣
    掉差額500 元之優惠，又前述監聽譯文亦有提及：「（我那
    天不是有還你300 ，你還要借700 ？）你不是說要補足1000
    塊比較好算嗎？（對啊！）你不是說要補足嗎，要不然你那
    邊還有多？（沒有了）…」等語（見原審之訴字卷第31頁正
    面），亦足見確有第1 次之交易300 顆一粒眠，2 次交易事
    證明確，被告陳冠宇所辯所辯係卸責之詞，不足採信，其犯
    行已堪認定。
二、核被告陳冠宇就事實一(一)、(二)所為，均係犯毒品危害防制條
    例第4 條第3 項之販賣第三級毒品罪。被告陳冠宇於上事實
    一(一)、(二)之持有第三級毒品一粒眠之低度行為，分別為上揭
    販賣之高度行為所吸收，均不另論罪。被告陳冠宇曾向藍慧
    恬表示如交易一粒眠達1000顆得以每顆14元計價之優惠，而
    藍慧恬亦預約購買一粒眠1000顆，惟此僅係被告引誘藍慧恬
    交易大量一粒眠之手法，尚非謂此二人間有此大量購買之優
    惠預約後，被告陳冠宇與藍慧恬之交易，均僅能論以一次交
    易行為。且被告陳冠宇於98年10月20日販賣一粒眠300 顆予
    藍慧恬時，尚非以每顆14元之單價為計算基礎，而係該次交
    易後，被告再與98年11月3 日販賣一粒眠700 顆予藍慧恬，
    始追溯以每顆單價14元計算，可見被告陳冠宇所犯上開販賣
    第三級毒品罪2 罪間，犯意各別、行為互殊，應分論併罰。
    又刑法第59條之酌量減輕其刑，必須犯罪另有特殊之原因與
    環境等等，必於犯罪之情狀，在客觀上足以引起一般同情，
    認為即予宣告法定低度刑期，猶嫌過重者，始有其適用，至
    情節輕微，僅可為法定刑內從輕科刑之標準，不得據為酌量
    減輕之理由（最高法院28年上第1064號、45年台上第1165號
    、51年台上第899 號判例意旨參照），被告陳冠宇本身有施
    用毒品，應明知毒品危害社會甚大，竟猶為上開販賣第三級
    毒品一粒眠之2 次之犯行，所販賣之數量甚鉅，尚無何可憫
    恕之情狀，即無刑法第59條之適用。
三、公訴意旨略以：被告陳冠宇明知明知愷他命（Ketamine，俗
    稱K 他命）係毒品危害防制條例所明定之第三級毒品，未經
    許可不得販賣、持有，仍基於販賣第三級毒品之犯意，以00
    00000000號行動電話為聯絡工具，於98年11月3 月20時許，
    由藍慧恬以0000000000電話撥打被告陳冠宇之0000000000號
    電話，雙方約在高雄市○○區○○路與重上路口之公共停車
    場內交易，後藍慧恬便由不知情之李政道駕駛ZW-4680 號自
    小客車搭載其到達該處等候，李政道便到別處。之後，被告
    陳冠宇便到該車內，交付愷他命1 包（0.5 公克）給藍慧恬
    ，嗣因上開交易過程為警全程掌握，便向藍慧恬攔查，並經
    由李政道同意搜索其駕駛之自小客車，並扣得藍慧恬剛交易
    而持有之愷他命1 包等物，因認被告陳冠宇此部分另涉有毒
    品危害防制條例第4 條第3 項販賣第三級毒品罪嫌。
（一）公訴人認被告陳冠宇涉有此部分販賣愷他命罪嫌，無非係
      以證人藍慧恬於警詢及偵查中之陳述、警方於現場之蒐證
      照片10 張 、證人李政道於警詢之供述、扣案毒品愷他命
      、高雄市立凱旋醫院濫用藥物成品檢驗鑑定書（檢驗字號
      ：高市凱醫驗字第12709 號）、0000000000號電話與0000
      000000號電話於98年11月3 日之監聽錄音及譯文可証，為
      其論據。
（二）訊據被告陳冠宇堅決否認此部分販賣愷他命犯行，辯稱：
      並無販賣愷他命予藍慧恬等語。經查：被告於上揭時地僅
      有販賣一粒眠予藍慧恬，並未販賣愷他命予藍慧恬之事實
      ，業據證人藍慧恬於原審審理時證稱：「（98年11月3 日
      當天被扣到愷他命壹包，也是向陳冠宇買的嗎？）不是。
      （提示警卷藍慧恬98年11月4 日三次警詢筆錄）警詢中講
      說查扣的愷他命也是向陳冠宇買的，為何如此？）不是跟
      陳冠宇買的。（為何當天這樣講？）我只有跟他買一粒眠
      而已。（愷他命如何來？）剩下的，愷他命我是跟李政道
      買的。」等語（見原審之訴字卷第68頁背面至第69頁正面
      ）明確，核與被告陳冠宇上開所辯未販賣愷他命情節相符
      ，故被告上開所辯，應屬可信。此外復查無其他積極確切
      證據証明被告陳冠宇有販賣第三級毒品愷他命犯行此部分
      犯罪尚屬不能證明，惟公訴人認此部分與前開論罪部分有
      想像競合之裁判上一罪關係，此部分爰不另為無罪之諭知
      ，附此敘明。
四、原審適用毒品危害防制條例第4 條第3 項、第19條第1 項，
    刑法第11條、第51條第5 款規定，並審酌被告陳冠宇為圖一
    己私利而販賣第三級毒品一粒眠，助長濫用毒品風氣，不僅
    造成他人身體之自我傷害，並足使社會因施用毒品人口增加
    ，而減損勞動生產力，提高社會成本，對於社會危害亦鉅，
    及其犯罪之動機、目的、智識程度、生活狀況等一切情狀，
    就其2次 販賣一粒眠，分別量處有期徒刑5 年4 月、5 年8
    月。又以刑法修正將連續犯、牽連犯等規定悉予刪除，考其
    立法目的，係基於刑罰公平原則考量，杜絕僥倖犯罪心理，
    並避免鼓勵犯罪之誤解，乃改採一行為一罪一罰。是定其刑
    期時，除仍應就各別刑罰規範之目的、輕重罪間體系之平衡
    、整體犯罪非難評價、各行為彼此間之偶發性、與被告前科
    之關聯性、各行為所侵害法益之專屬性或同一性、數罪對法
    益侵害之加重效應、罪數所反映之被告人格特性與犯罪傾向
    、社會對特定犯罪例如一再殺人或販毒行為處罰之期待等，
    為綜合判斷外，尤須參酌上開實現刑罰公平性，以杜絕僥倖
    、減少犯罪之立法意旨，為妥適之裁量，倘違背此內部性界
    限，即屬權利濫用之違法（最高法院96年台上第7583號判決
    意旨參照）。考量被告陳冠宇所犯均是毒品危害防制條例案
    件，所販賣圖利之對象均是藍慧恬，所侵害法益之同質性相
    對較高、數罪對法益侵害之加重效應較低，及上述定應執行
    刑之原則等情形，而定被告陳冠宇之應執行刑為有期徒刑6
    年6 月。並說明被告陳冠宇就上開事實一(一)之販賣第三級毒
    品所得4700元，就上開事實一(二)之販賣第三級毒品所得9300
    元，雖未扣案，但仍應依毒品危害防制條例第19條第1 項之
    規定，宣告沒收之，如全部或一部不能沒收時，以其財產抵
    償之。又行動電話服務須以晶片卡（即SIM 卡）為使用介面
    ，因此電信公司於出租行動電話門號予消費者使用時，即同
    時附帶提供晶片卡給消費者作為門號使用之介面，故電信公
    司接受消費者申辦門號並將該門號開通上線時，該晶片卡之
    所有權已移轉於消費者（最高法院98年度台上字第7705號判
    決意旨參照）。被告陳冠宇雖否認用以聯繫販賣上開第三毒
    品一粒眠所用之門號0000000000號行動電話（含SIM 卡）係
    其所有，辯稱：係其朋友所有云云。惟被告以上開行動電話
    門號，密集與藍慧恬聯絡，有該行動電話門號與藍慧恬持用
    之行動電話門號0000000000自98年10月20日起至11月3 日止
    之監聽譯文（見原審訴字卷第29頁至第31頁背面）可憑，且
    藍慧恬亦於原審審理時證稱：被告之行動電話門號係000000
    0000號等語明確（見原審之訴字卷第73頁背面），而被告上
    開辯詞又無任何事證可憑，可見上揭行動電話（含SIM 卡）
    應係被告陳冠宇所有無誤，被告陳冠宇辯稱係其友人所有，
    並非實在。被告陳冠宇既以上開行動電話（含SIM 卡）為其
    為上揭犯行之聯絡工具，該行動電話（含SIM 卡），雖未扣
    案，惟無證據證明業已滅失，自應依毒品危害防制條例第19
    條第1 項之規定，宣告沒收，如全部或一部不能沒收時，追
    徵其價額。又說明藍慧恬於98年11月3 日經警查獲，並扣得
    向被告購得之一粒眠5 包各26顆（驗後淨重4.658 公克）、
    5 顆（驗後淨重0.878 公克）、100 顆（驗後淨重18.597公
    克）、100 顆（驗後淨重18.694公克）、500 顆（驗後淨重
    93.14 公克），雖係違禁物，惟應於犯人藍慧恬所犯之罪宣
    告沒收，不得於本案宣告沒收之理由（最高法院98年度台上
    字第1223號判決意旨參照）。另說明扣押物品清單所列之K
    他命（毛重0.5 公克）1 包、K 他命香菸2 支、k 盤盒（含
    卡片2 張）1 盒、門號0000000000手機1 支，均是藍慧恬所
    有，並與本案無關之事實，業據證人藍慧恬於原角審理時證
    述明確（見原審之訴字卷第73頁正面），其不予宣告沒收之
    理由。經核原判決認事用法並無不合，量刑亦屬適當，檢察
    官上訴指摘原判決量刑過輕，被告陳冠宇上訴否認販賣毒品
    ，均為無理由，均應予駁回。
據上論結，應依刑事訴訟法第368 條，判決如主文。
本案經檢察官許月雲到庭執行職務。
中    華    民    國  100     年    7     月    19    日
                    刑事第八庭  審判長法  官  洪兆隆
                                      法  官  郭玫利
                                      法  官  張盛喜
以上正本證明與原本無異。
如不服本判決應於收受本判決後10日內向本院提出上訴書狀，其
未敘述上訴理由者，並得於提起上訴後10日內向本院補提理由書
狀（均須按他造當事人之人數附繕本）「切勿逕送上級法院」。
中    華    民    國  100     年    7     月    19    日
                                      書記官  齊椿華
附錄本件判決論罪科刑法條：
毒品危害防制條例第4條
製造、運輸、販賣第一級毒品者，處死刑或無期徒刑；處無期徒
刑者，得併科新臺幣2千萬元以下罰金。
製造、運輸、販賣第二級毒品者，處無期徒刑或7年以上有期徒
刑，得併科新臺幣1千萬元以下罰金。
製造、運輸、販賣第三級毒品者，處5年以上有期徒刑，得併科
新臺幣7百萬元以下罰金。
製造、運輸、販賣第四級毒品者，處3年以上10年以下有期徒刑
，得併科新臺幣3百萬元以下罰金。
製造、運輸、販賣專供製造或施用毒品之器具者，處1年以上7年
以下有期徒刑，得併科新臺幣1百萬元以下罰金。
前五項之未遂犯罰之。